臺灣高雄地方法院刑事判決              100年度訴字第715號
公  訴  人  臺灣高雄地方法院檢察署檢察官
被      告  邱弘毅
上列被告因毒品危害防制條例案件，經檢察官提起公訴（99年度
毒偵字第6792號），本院依通常程序審理，因被告於準備程序進
行中就被訴事實為有罪之陳述，經告知簡式審判程序之旨，並聽
取檢察官及被告等意見後，經本院合議庭裁定由受命法官獨任進
行簡式審判程序，本院判決如下：
    主  文
邱弘毅施用第一級毒品，累犯，處有期徒刑捌月。又施用第二級
毒品，累犯，處有期徒刑肆月。應執行有期徒刑拾壹月。
    事  實
一、邱宏毅前因施用毒品案件，經本院裁定送觀察、勒戒後，認
    無繼續施用毒品之傾向，於民國95年4 月26日釋放，並由臺
    灣高雄地方法院檢察署檢察官於同年4 月28日，以94年毒偵
    字第9450號為不起訴處分，又於96年11月間因施用毒品經本
    院以97年度審訴字第433 號判處有期徒刑8 月確定。另邱宏
    毅又因業務過失致死案件，經本院以94年度交訴字第43號判
    處有期徒刑11月確定，於96年3 月13日縮短刑期執行完畢。
    詎仍不思悔改，竟基於施用第一、二級毒品之犯意，於99年
    10月24日上午於其真實姓名不詳之友人位於高雄市鳳山區之
    住處內，先後以將甲基安非他命置於玻璃球內，再以火點燃
    、燒烤，以將海洛因置於香煙內之方式，施用第二級毒品甲
    基安非他命、第一級毒品海洛因各1 次。嗣於同年10月26日
    ，因其為受保護管束人至臺灣高雄地方法院檢察署接受採尿
    送驗，結果呈可待因、嗎啡、安非他命、甲基安非他命陽性
    反應，始查悉上情。
二、案經臺灣高雄地方法院檢察署觀護人呈請檢察官簽分臺灣高
    雄地方法院檢察署檢察官偵查起訴。
    理  由
一、本件被告所犯係死刑、無期徒刑、最輕本刑為3 年以上有期
    徒刑以外之罪，其於準備程序進行中，就被訴事實為有罪之
    陳述，經本院告知簡式審判程序之旨，並聽取當事人之意見
    後，認無不得或不宜改依簡式審判程序進行之情形，爰依刑
    事訴訟法第273 條之1 第1 項規定，裁定本件改行簡式審判
    程序，合先敘明。
二、上開犯罪事實，業據被告於本院審理中坦承不諱（見本院訴
    字卷第31頁、第39頁），並有台灣高雄地方法院檢察署受保
    護人管束（被告）尿液檢體監管紀錄表（採尿日期：99年10
    月26日尿液檢體編號：000000000 ）（見偵卷第14頁）、台
    灣檢驗科技股份有限公司濫用藥物實驗室99年11月11日KH/2
    010/A0000000濫用藥物檢驗報告（檢體編號：000000000 檢
    驗結果：安非他命、甲基安非他命、可待因、嗎啡呈陽性反
    應）（見偵卷第15頁）各1 紙可證，足認被告自白與事實相
    符，被告犯行，洵堪認定，應依法論科。
三、按犯毒品危害防制條例第10條之罪，經觀察、勒戒後，認無
    繼續施用毒品之傾向，應即釋放，並為不起訴處分；認有繼
    續施用毒品之傾向者，應由檢察官聲請法院裁定令入戒治處
    所施以強制戒治，至無繼續戒治之必要，強制戒治期滿，應
    即釋放，由檢察官為不起訴處分。經觀察勒戒、強制戒治執
    行完畢釋放後，5 年內再犯第10條之罪，依93年1 月9 日修
    正施行之毒品危害防制條例第23條第2 項規定意旨，應由檢
    察官偵查起訴。又依修正後之規定，僅限於「初犯」及「5
    年後再犯」二種情形，始應先經觀察、勒戒或強制戒治程序
    。倘被告於5 年內已再犯，經依法追訴處罰，縱其第3 次（
    或第3 次以上）再度施用毒品之時間，在初犯經觀察、勒戒
    或強制戒治執行完畢釋放5 年以後，已不合於「5 年後再犯
    」之規定，且因已於「5 年內再犯」，顯見其再犯率甚高，
    原實施觀察、勒戒或強制戒治，已無法收其實效，即應依該
    條例第10條處罰（最高法院97年度第5 次刑事庭會議決議參
    照）。查被告前因施用毒品案件，經本院裁定送觀察、勒戒
    後，認無繼續施用毒品之傾向，於95年4 月26日釋放，並由
    臺灣高雄地方法院檢察署檢察官於同年4 月28日，以94年毒
    偵字第9450號為不起訴處分，又於96年11月間因施用毒品經
    本院以97年度審訴字第433 號判處有期徒刑8 月確定，有臺
    灣高雄地方法院檢察署刑案資料查註紀錄表、臺灣高等法院
    被告前案紀錄表，附卷可證。依前開說明，被告已不合於「
    5 年後再犯」之規定，且因已於「5 年內再犯」，顯見其再
    犯率甚高，原實施觀察、勒戒或強制戒治，已無法收其實效
    ，應依法論科。是核被告所為，係犯毒品危害防制條例第10
    條第1 項、第2 項之施用第一級毒品罪、施用第二級毒品罪
    。被告持有毒品後進而施用毒品，其持有毒品之低度行為應
    為施用毒品之高度行為所吸收，不另論罪。所犯2 罪間，犯
    意個別，行為互殊，應分論併罰。又被告有如事實欄所述之
    前科，有台灣高等法院被告前案紀錄表在卷可查，是其前受
    有期徒刑執行完畢後，5 年內故意再犯上開施用第一級毒品
    罪、施用第二級毒品罪，均為法定刑為有期徒刑以上刑之罪
    ，為累犯，各應依刑法第47條第1 項規定加重其刑。爰審酌
    被告前曾因施用毒品經觀察勒戒、強制戒治，卻復犯本案之
    施用一、二級毒品犯行，足見其欠缺戒除毒品之決心，誠屬
    不該；惟念及被告施用毒品，乃屬對其自身健康之戕害行為
    ，對社會所造成之損害尚非直接，且被告於本院審理時坦承
    其施用毒品之犯行，及其犯罪之動機、目的、智識程度、生
    活狀況等一切情狀，分別量處如主文所示之刑，並定其應執
    行刑。
據上論斷，應依刑事訴訟法第299 條第1 項前段，第273 條之1
第1 項、毒品危害防制條例第10條第1 項、第2 項，刑法第11條
前段、第47條第1 項、第51條第5 款，判決如主文。
本案經檢察官陳建州到庭執行職務。
中    華    民    國  100     年    8     月    18    日
                  刑事第二庭    法  官  施盈志
以上正本證明與原本無異。
如不服本判決應於收受送達後10日內向本院提出上訴書狀，並應
敘述具體理由；如未敘述上訴理由者，應於上訴期間屆滿後20日
內向本院補提理由書（均須按他造當事人之人數附繕本）「切勿
逕送上級法院」。
中    華    民    國   100    年    8     月    18    日
                                書記官  吳和卿
附錄本判決論罪之法條：
毒品危害防制條例第10條第1項、第2項
施用第一級毒品者，處6 月以上5 年以下有期徒刑。
施用第二級毒品者，處 3 年以下有期徒刑。